臺灣臺南地方法院民事裁定
110年度聲字第59號
聲  請  人  財團法人法律扶助基金會

法定代理人  范光群
代  理  人  陳韻淳
            鄭育亭
相  對  人  邱文振

上列當事人間聲請裁定准予強制執行事件，本院裁定如下： 
    主  文
相對人應給付聲請人之回饋金新臺幣64,443元（法律扶助案件申
請編號0000000-C-022、0000000-C-026），准予強制執行。
    理  由
一、按因法律扶助所取得之標的具財產價值，且其財產價值達一
    定標準者，分會經審查得請求受扶助人負擔酬金及必要費用
　　之全部或一部為回饋金；受扶助人應依分會書面通知之期限
    及額度，給付應分擔之酬金及必要費用或回饋金；受扶助人
    不依第20條第4項、第21條第3項或第33條第1項返還酬金及
　　必要費用，未提出覆議或提出覆議經駁回者，基金會或分會
　  除認強制執行無實益外，得提出相關證明文件，聲請法院裁
    定強制執行，法律扶助法第32條第1項、第33條第1項、第35
    條第1項前段分別定有明文。次按受扶助人因法律扶助所取
　　得之標的具有財產價值，且取得之標的價值合計超過律師酬
    金及其他必要費用新臺幣（下同）100萬元以上者，應回饋
　　全部之律師酬金及必要費用作為回饋金，財團法人法律扶助
　  基金會受扶助人繳納回饋金標準（下稱回饋金標準）第4條
    第1項第1款定有明文。
二、本件聲請意旨略以：相對人前因請求返還遺產事件，於民國
    103、104年間向聲請人之臺南分會（下稱臺南分會）申請法
    律扶助，經臺南分會審查決定後，准予家事訴訟程序程序第
    一審（申請編號0000000-C-022）、第二審（0000000-C-026
    ）訴訟代理之扶助。上開扶助案件於訴訟程序結束後，相對
    人因聲請人之法律扶助而取得130萬元，而聲請人就該扶助
    案件所支出之律師酬金及必要費用共計為64,443元，聲請人
    審查委員會依法律扶助法第32條、第33條第1項、第35條第1
    項規定，評議決定相對人應向聲請人繳納回饋金64,443元。
    惟經聲請人於109年3月6日、109年6月19日送達回饋金審查
    決定通知書、回饋金催告函予相對人，迄今仍未獲清償。聲
    請人為實現債權，爰依法律扶助法第35條規定，聲請裁定准
    予強制執行等語。
三、經查，聲請人主張之上開事實，提出與所述相符之審查表、
    審查決定通知書、結算之審查表、預付酬金領款單、結案酬
    金領款單、訴訟及其他必要費用申請書、變動審查表、規費
    收據、結算之審查表（回饋金）、聲請人臺南分會回饋金審
    查決定通知書、回饋金催告函、中華郵政掛號郵件收件回執
    等件為證（見本院卷第17至45頁），復經本院依職權調取臺
    灣高等法院臺南分院104年度家上字第12號返還遺產事件歷
    審全卷核核閱無訛，堪認相對人因聲請人之法律扶助而取得
    130萬元，且聲請人於上開訴訟事件支出律師酬金及必要費
    用64,443元。則依法律扶助法第32條第1項、回饋金標準第4
    條第1項第1款規定，聲請人請求相對人給付前開回饋金，於
    法並無不合。又聲請人已通知相對人繳納回饋金，相對人迄
    今尚未給付，故其聲請裁定准予強制執行，核與法律扶助法
    第35條第1項前段規定相符，洵屬有據，應予准許。
四、依法律扶助法第35條第1項前段，裁定如主文。
中　　華　　民　　國　　110 　年　　3 　　月　　31　　日
                  民事第二庭  法  官  張玉萱
以上正本係照原本作成。
如對本裁定抗告，須於裁定送達後10日內向本院提出抗告狀，並
繳納抗告費新臺幣1000元。
中　　華　　民　　國　　110 　年　　4 　　月　　1 　　日
                              書記官  鄭伊汝